---
title: "Momo - Tidy Data"
output: html_document
date: "2024-04-19"
---

```{r setup, include=FALSE}
knitr::opts_chunk$set(echo = TRUE)
```


# Neteja dades MOMO

```{r}
library(tidyverse)
```


### MODEL AMB TENDENCIES SETMANALS
```{r}
temps_EQMP_setm <- readRDS("EXEC-SETMANA-2/mcmc_pstr_temps_EQMP_69.rds")
EQMP_setm <- temps_EQMP_setm$EQMP
temps_setm <- temps_EQMP_setm$temps_comp

EQMP_total <- sum(EQMP_setm)
temps_total <- sum(temps_setm)

# Convertir el temps total en una duració lubridate
duracio <- seconds_to_period(temps_total)
temps_mean <- seconds_to_period(mean(temps_setm))

# Mostrar el temps total d'execució separat en hores, minuts i segons
cat(sprintf("Temps total d'execució: %02d hores, %02d minuts, %02d segons\n",
            floor(hour(duracio)), floor(minute(duracio)), floor(second(duracio))))

cat(sprintf("Mitjana de temps d'execució per iteració: %02d hores, %02d minuts, %02d segons\n",
            floor(hour(temps_mean)), floor(minute(temps_mean)), floor(second(temps_mean))))

# Mostrar el valor de EQMP_total
cat(sprintf("Valor de EQMP_total: %.4f\n", EQMP_total))
```

### MIXTURES
```{r}
temps_EQMP_mixt <- readRDS("EXEC-MIXTURES2/mcmc_pstr_mixt_temps_EQMP_69.rds")

EQMP_mixt <- temps_EQMP_mixt$EQMP
temps_mixt <- temps_EQMP_mixt$temps_comp

EQMP_mixt_total <- sum(EQMP_mixt)
temps_mixt_total <- sum(temps_mixt)

# Convertir el temps total en una duració lubridate
duracio_mixt <- seconds_to_period(temps_mixt_total)
temps_mixt_mean <- seconds_to_period(mean(temps_mixt))

# Mostrar el temps total d'execució separat en hores, minuts i segons
cat(sprintf("Temps total d'execució: %02d hores, %02d minuts, %02d segons\n",
            floor(hour(duracio_mixt)), floor(minute(duracio_mixt)), floor(second(duracio_mixt))))

cat(sprintf("Mitjana de temps d'execució per iteració: %02d hores, %02d minuts, %02d segons\n",
            floor(hour(temps_mixt_mean)), floor(minute(temps_mixt_mean)), floor(second(temps_mixt_mean))))

# Mostrar el valor de EQMP_total
cat(sprintf("Valor de EQMP_total: %.4f\n", EQMP_mixt_total))
```

### HMM
```{r}
temps_EQMP_hmm <- readRDS("EXEC-HMM2/mcmc_pstr_hmm_temps_EQMP_69.rds")

EQMP_hmm <- temps_EQMP_hmm$EQMP
temps_hmm <- temps_EQMP_hmm$temps_comp

EQMP_hmm_total <- sum(EQMP_hmm)
temps_hmm_total <- sum(temps_hmm)

# Convertir el temps total en una duració lubridate
duracio_hmm <- seconds_to_period(temps_hmm_total)
temps_hmm_mean <- seconds_to_period(mean(temps_hmm))

# Convertir els dies a hores i sumar amb les hores
total_hours <- day(duracio_hmm) * 24 + hour(duracio_hmm)

# Mostrar el temps total d'execució separat en hores, minuts i segons
cat(sprintf("Temps total d'execució: %02d hores, %02d minuts, %02d segons\n",
            floor(total_hours), floor(minute(duracio_hmm)), floor(second(duracio_hmm))))

cat(sprintf("Mitjana de temps d'execució per iteració: %02d hores, %02d minuts, %02d segons\n",
            floor(hour(temps_hmm_mean)), floor(minute(temps_hmm_mean)), floor(second(temps_hmm_mean))))

# Mostrar el valor de EQMP_total
cat(sprintf("Valor de EQMP_total: %.4f\n", EQMP_hmm_total))
```


Codi comprovar Rhat < 1.1

```{r}
# Establir el límit de Rhat
limit_Rhat <- 1.1

# Inicialitzar un vector buit per guardar les execucions amb Rhat >= limit_Rhat
execucions_alt_Rhat <- c()

# Definir el patró del nom del fitxer
file_pattern1 <- "EXEC-MIXTURES2/mcmc_pstr_mixt_summ_"
file_pattern2 <- "EXEC-SETMANA/mcmc_pstr_summ_"
file_pattern3 <- "EXEC-SETMANA-2/mcmc_pstr_summ_"
file_pattern4 <- "EXEC-HMM2/mcmc_pstr_hmm_summ_"

file_pattern <- file_pattern4

# Iterar de 1 a 69
for (i in 1:69) {
  # Generar el nom del fitxer
  file_name <- paste0(file_pattern, i, ".rds")
  
  # Carregar el fitxer en una variable temporal
  vec <- readRDS(file_name)
  
  # Comprovar si hi ha algun valor de Rhat major o igual a limit_Rhat
  if (any(vec$Rhat >= limit_Rhat)) {
    # Si és així, guardar el número de l'execució
    execucions_alt_Rhat <- c(execucions_alt_Rhat, i)
  }
}

# Mostrar les execucions amb Rhat >= limit_Rhat o missatge si no se'n troba cap
if (length(execucions_alt_Rhat) > 0) {
  print(execucions_alt_Rhat)
} else {
  print(paste("No s'ha trobat cap valor de Rhat major o igual a", limit_Rhat, "en cap execució."))
}
```

Codi comprovar que n_eff >= 200

```{r}
# Establir el límit per a n.eff
limit_n_eff <- 200

# Inicialitzar un vector buit per guardar les execucions amb n.eff < limit_n_eff
execucions_baix_n_eff <- c()

# Definir el patró del nom del fitxer
file_pattern1 <- "EXEC-MIXTURES2/mcmc_pstr_mixt_summ_"
file_pattern2 <- "EXEC-SETMANA/mcmc_pstr_summ_"
file_pattern3 <- "EXEC-SETMANA-2/mcmc_pstr_summ_"
file_pattern4 <- "EXEC-HMM2/mcmc_pstr_hmm_summ_"

file_pattern <- file_pattern4

# Iterar de 1 a 69
for (i in 1:69) {
  # Generar el nom del fitxer
  file_name <- paste0(file_pattern, i, ".rds")
  
  # Carregar el fitxer en una variable temporal
  vec <- readRDS(file_name)
  
  # Comprovar si hi ha algun valor de n.eff menor que limit_n_eff
  if (any(vec$n.eff < limit_n_eff)) {
    # Si és així, guardar el número de l'execució
    execucions_baix_n_eff <- c(execucions_baix_n_eff, i)
  }
}

# Mostrar les execucions amb n.eff < limit_n_eff o missatge si no se'n troba cap
if (length(execucions_baix_n_eff) > 0) {
  print(execucions_baix_n_eff)
} else {
  print(paste("No s'ha trobat cap valor de n.eff menor que", limit_n_eff, "en cap execució."))
}
```
## PLOTS

Plot de setmanal

```{r}
df_est <- readRDS("EXEC-SETMANA-2/mcmc_pstr_y_69.rds")
df1 <- readRDS("momo_selected_data_si2324.rds")
df_est$defunciones_observadas <- df1$defunciones_observadas

y_pstr <- df_est$y_est
df_est <- df_est %>% select(-y_est)

y_est <- c(y_pstr[1:2920], rep(NA, length(y_pstr)-2920))
y_pred <- c(rep(NA, 2920), y_pstr[2921:length(y_pstr)])

df_est$y_est <- y_est
df_est$y_pred <- y_pred

# Gràfica de dades i línia de regressió + intervals de credibilitat
ggplot(data = df_est, aes(x = fecha_defuncion, y = defunciones_observadas)) +
  geom_point(color = "brown3") +
  geom_line(aes(y = y_est), color = "blue", linewidth = 1) +
  geom_line(aes(y = y_pred), color = "green", linewidth = 1) +
  geom_ribbon(aes(ymin = y_est_q1, ymax = y_est_q3), alpha = 0.3) +
  labs(
    x = "Data de Registre", 
    y = "Nombre de Morts",
    title = "Model amb Tendències Setmanals",
    subtitle = "Predicció online"
  ) +
  scale_x_date(date_breaks = "1 year", date_labels = "%Y") +
  theme(
    plot.title = element_text(face = "bold")
  )
```

```{r}
ggsave("grafica-setmanal-online-general.pdf", width = 10, height = 7)
```


Gràfica en detall predicció

```{r}
df_detall <- df_est %>%
  filter(year(fecha_defuncion) %in% c(2023,2024))

ggplot(data = df_detall, aes(x = fecha_defuncion, y = defunciones_observadas)) +
  geom_point(color = "brown3") +
  geom_line(aes(y = y_est), color = "blue", linewidth = 1) +
  geom_line(aes(y = y_pred), color = "green", linewidth = 1) +
  geom_ribbon(aes(ymin = y_est_q1, ymax = y_est_q3), alpha = 0.3) +
  labs(
    x = "Data de Registre", 
    y = "Nombre de Morts",
    title = "Model amb Tendències Setmanals",
    subtitle = "Predicció online (Detall 2023-2024)"
  ) +
  scale_x_date(date_breaks = "2 months", date_labels = "%m/%y") +
  theme(
    plot.title = element_text(face = "bold")
  )
```

```{r}
ggsave("grafica-setmanal-online-detall.pdf", width = 10, height = 7)
```

### Plot mixtures

```{r}
df_est <- readRDS("EXEC-MIXTURES2/mcmc_pstr_mixt_y_69.rds")
df1 <- readRDS("momo_selected_data_si2324.rds")
df_est$defunciones_observadas <- df1$defunciones_observadas

y_pstr <- df_est$y_est
df_est <- df_est %>% select(-y_est)

y_est <- c(y_pstr[1:2920], rep(NA, length(y_pstr)-2920))
y_pred <- c(rep(NA, 2920), y_pstr[2921:length(y_pstr)])

df_est$y_est <- y_est
df_est$y_pred <- y_pred

# Gràfica de dades i línia de regressió + intervals de credibilitat
ggplot(data = df_est, aes(x = fecha_defuncion, y = defunciones_observadas)) +
  geom_point(color = "brown3") +
  geom_line(aes(y = y_est), color = "blue", linewidth = 1) +
  geom_line(aes(y = y_pred), color = "green", linewidth = 1) +
  geom_ribbon(aes(ymin = y_est_q1, ymax = y_est_q3), alpha = 0.3) +
  labs(
    x = "Data de Registre", 
    y = "Nombre de Morts",
    title = "Model de Barreja Independent",
    subtitle = "Predicció online"
  ) +
  scale_x_date(date_breaks = "1 year", date_labels = "%Y") +
  theme(
    plot.title = element_text(face = "bold")
  )
```

```{r}
ggsave("grafica-mixtures-online-general.pdf", width = 10, height = 7)
```


```{r}
df_detall <- df_est %>%
  filter(year(fecha_defuncion) %in% c(2023,2024))

ggplot(data = df_detall, aes(x = fecha_defuncion, y = defunciones_observadas)) +
  geom_point(color = "brown3") +
  geom_line(aes(y = y_est), color = "blue", linewidth = 1) +
  geom_line(aes(y = y_pred), color = "green", linewidth = 1) +
  geom_ribbon(aes(ymin = y_est_q1, ymax = y_est_q3), alpha = 0.3) +
  labs(
    x = "Data de Registre", 
    y = "Nombre de Morts",
    title = "Model de Barreja Independent",
    subtitle = "Predicció online (Detall 2023-2024)"
  ) +
  scale_x_date(date_breaks = "2 months", date_labels = "%m/%y") +
  theme(
    plot.title = element_text(face = "bold")
  )
```

```{r}
ggsave("grafica-mixtures-online-detall.pdf", width = 10, height = 7)
```


### Plot HMM
```{r}
df_est <- readRDS("EXEC-HMM2/mcmc_pstr_hmm_y_69.rds")
df1 <- readRDS("momo_selected_data_si2324.rds")
df_est$defunciones_observadas <- df1$defunciones_observadas

y_pstr <- df_est$y_est
df_est <- df_est %>% select(-y_est)

y_est <- c(y_pstr[1:2920], rep(NA, length(y_pstr)-2920))
y_pred <- c(rep(NA, 2920), y_pstr[2921:length(y_pstr)])

df_est$y_est <- y_est
df_est$y_pred <- y_pred

# Gràfica de dades i línia de regressió + intervals de credibilitat
ggplot(data = df_est, aes(x = fecha_defuncion, y = defunciones_observadas)) +
  geom_point(color = "brown3") +
  geom_line(aes(y = y_est), color = "blue", linewidth = 1) +
  geom_line(aes(y = y_pred), color = "green", linewidth = 1) +
  geom_ribbon(aes(ymin = y_est_q1, ymax = y_est_q3), alpha = 0.3) +
  labs(
    x = "Data de Registre", 
    y = "Nombre de Morts",
    title = "Model Ocult de Màrkov",
    subtitle = "Predicció online"
  ) +
  scale_x_date(date_breaks = "1 year", date_labels = "%Y") +
  theme(
    plot.title = element_text(face = "bold")
  )
```

```{r}
ggsave("grafica-hmm-online-general.pdf", width = 10, height = 7)
```


```{r}
df_detall <- df_est %>%
  filter(year(fecha_defuncion) %in% c(2023,2024))

ggplot(data = df_detall, aes(x = fecha_defuncion, y = defunciones_observadas)) +
  geom_point(color = "brown3") +
  geom_line(aes(y = y_est), color = "blue", linewidth = 1) +
  geom_line(aes(y = y_pred), color = "green", linewidth = 1) +
  geom_ribbon(aes(ymin = y_est_q1, ymax = y_est_q3), alpha = 0.3) +
  labs(
    x = "Data de Registre", 
    y = "Nombre de Morts",
    title = "Model Ocult de Màrkov",
    subtitle = "Predicció online (Detall 2023-2024)"
  ) +
  scale_x_date(date_breaks = "2 months", date_labels = "%m/%y") +
  theme(
    plot.title = element_text(face = "bold")
  )
```

```{r}
ggsave("grafica-hmm-online-detall.pdf", width = 10, height = 7)
```




Crear taules comparatives EQMP

```{r}
# Llegir els fitxers RDS
temps_EQMP_setm <- readRDS("EXEC-SETMANA-2/mcmc_pstr_temps_EQMP_69.rds")
temps_EQMP_mixt <- readRDS("EXEC-MIXTURES2/mcmc_pstr_mixt_temps_EQMP_69.rds")
temps_EQMP_HMM <- readRDS("EXEC-HMM2/mcmc_pstr_hmm_temps_EQMP_69.rds")

# Obtenir els vectors EQMP
EQMP_setm <- temps_EQMP_setm$EQMP
EQMP_mixt <- temps_EQMP_mixt$EQMP
EQMP_hmm <- temps_EQMP_hmm$EQMP

# Crear el data frame amb les columnes especificades
taula_comp <- data.frame(
  `Execució` = 1:35,
  `Model1` = EQMP_setm[1:35],
  `Model2` = EQMP_mixt[1:35],
  `Model3` = EQMP_hmm[1:35],
  `Execució-2` = 36:70,
  `Model1-2` = c(EQMP_setm[36:69], NA),
  `Model2-2` = c(EQMP_mixt[36:69], NA),
  `Model3-2` = c(EQMP_hmm[36:69], NA)
)

# Carregar el paquet xtable
library(xtable)

# Convertir el data frame a taula de LaTeX
taula_latex <- xtable(taula_comp)

# Guardar la taula en format LaTeX a un fitxer .txt amb centrament i bordes
sink("taula_comp.txt")
print(taula_latex)
sink()
```
Guardar summary HMM en taula

```{r}
# Carregar el paquet xtable
library(xtable)

summ_hmm_tab <- readRDS("EXEC-HMM2/mcmc_pstr_hmm_summ_69.rds")

# Convertir el data frame a taula de LaTeX
taula_latex1 <- xtable(summ_hmm_tab, digits=-6)

# Guardar la taula en format LaTeX a un fitxer .txt amb centrament i bordes
sink("taula_summ_HMM1.txt")
print(taula_latex1)
sink()
```

